【裁判字號】    98,監,533
【裁判日期】    990226
【裁判案由】    選定監護人
【裁判全文】
臺灣板橋地方法院民事裁定             98年度監字第533號
聲  請  人  丙○○
相  對  人  甲○○○
上列當事人間聲請選定受監護宣告人之監護人事件，本院裁定如
下：
    主  文
選定丙○○（男、民國○○年○月○日生、身分證統一編號：Ｚ
000000000號）為受監護宣告之人甲○○○之監護人。
指定乙○○（男、民國○○○年○月○○○日生、身分證統一編
號：Ｚ000000000號）為會同開具財產清冊之人。
聲請費用由聲請人負擔。
    理  由
一、本件聲請意旨略以：相對人甲○○○（女、民國○○年○ 月○○
    日生、身分證統一編號：Ｚ000000000號）係聲請人之母，前
    經鈞院於98年11月11日以98年度禁字第362 號裁定准許宣告
    為禁治產人。惟相對人父母及配偶均已死亡，並無法定監護
    人，為此聲請選定聲請人為相對人之監護人，並指定乙○○
    為會同開具財產清冊之人等語。
二、按民法總則中華民國97年5 月2 日修正之條文施行前，已為
    禁治產宣告者，視為已為監護宣告；繫屬於法院之禁治產事
    件，其聲請禁治產宣告者，視為聲請監護宣告；聲請撤銷禁
    治產宣告者，視為聲請撤銷監護宣告；並均於修正施行後，
    適用修正後之規定，民法總則施行法第4 條定有明文。上開
    按民法總則中華民國97年5 月2 日修正之條文，於98年11月
    23日施行，故相對人甲○○○應視為已受監護宣告，合先敘
    明。
三、次按受監護宣告之人應置監護人；法院為監護之宣告時，應
    依職權就配偶、四親等內之親屬、最近一年有同居事實之其
    他親屬、主管機關、社會福利機構或其他適當之人選定一人
    或數人為監護人，並同時指定會同開具財產清冊之人；法院
    選定監護人時，應依受監護宣告之人之最佳利益，優先考量
    受監護宣告之人之意見，審酌一切情狀，並注意下列事項：
    一、受監護宣告之人之身心狀態與生活及財產狀況。二、受
    監護宣告之人與其配偶、子女或其他共同生活之人間之情感
    狀況。三、監護人之職業、經歷、意見及其與受監護宣告之
    人之利害關係。四、法人為監護人時，其事業之種類與內容
    ，法人及其代表人與受監護宣告之人之利害關係，修正後之
    民法第1110條、第1111條第1 項、第1111條之1 定有明文。
四、經查：聲請人主張相對人為其母，相對人前經本院98年度禁
    字第362 號民事裁定宣告禁治產在案，相對人之父、母、配
    偶皆已死亡等情，業據聲請人提出戶籍謄本、親屬系統表、
    及本院98年度禁字第362 號民事裁定影本1 紙為憑，並經本
    院調閱該卷宗查核屬實。自相對人臥床以來，關於相對人日
    常生活起居所需，均由聲請人即相對人四子丙○○負責張羅
    照料，故相對人其餘三名子女呂禮旺、呂禮全、呂宗家均一
    致推舉聲請人丙○○為相對人之監護人等情，亦據聲請人提
    出推舉書、親屬系統表在卷可憑，而關係人乙○○於99年1
    月4 日到庭時亦陳稱聲請人適宜擔任相對人之監護人等情無
    訛，參以聲請人為相對人之子，且獲其他兄弟之同意，由其
    負責護養及照顧相對人並管理其財產，應能符合相對人之最
    佳利益，爰選定聲請人丙○○為相對人之監護人。又乙○○
    係相對人之小叔，願意擔任會同開具財產清冊之人，此亦據
    乙○○到庭陳明在卷，爰併指定乙○○為會同開具財產清冊
    之人。
五、依非訟事件法第21條第1 項，裁定如主文。
中    華    民    國    99    年    2       月    26  日
                  家事法庭  法  官  林春長
以上為正本係照原本作成。
如對本裁定抗告須於裁定送達後10日內向本院提出抗告狀，並應
繳納抗告費新臺幣1000元。
中    華    民    國    99    年    2       月    26  日
                            書記官  高小婷

司法院資訊處製作；財團法人民間司法改革基金會備份。
